---
output: github_document
---

<!-- README.md är genererad från README.Rmd. Vänligen redigera den filen. -->

```{r, echo = FALSE}
knitr::opts_chunk$set(
  warning = FALSE,
  message = FALSE,
  collapse = TRUE,
  comment = "#>"
  # fig.path = "man/figures/README-"
)
```

# nkbcgeneral

[![Build Status](https://travis-ci.org/oc1lojo/nkbcgeneral.svg?branch=master)](https://travis-ci.org/oc1lojo/nkbcgeneral)
[![Build status](https://ci.appveyor.com/api/projects/status/6sejow2uewcd5t03/branch/master?svg=true)](https://ci.appveyor.com/project/oc1lojo/nkbcgeneral/branch/master)

Generella verktyg för bearbetning av data från Nationellt kvalitetsregister för bröstcancer (NKBC).

Detta R-paket är en **central** plats för definition, implementering och dokumentation av **generell bearbetning** av NKBC-data i **alla** utdata-kanaler.

- Användning på INCA tillsammans med R-paketet [nkbcind](https://cancercentrum.bitbucket.io/nkbcind)
  - NKBC onlinerapporter innanför inloggning på INCA med R-paketet [rccShiny](https://cancercentrum.bitbucket.io/rccshiny)
    - https://bitbucket.org/cancercentrum/nkbc-onlinerapporter/ (RCC-internt kodförråd)
  - NKBC Koll på läget (KPL), 
    med R-paketet [rccKPL](https://bitbucket.org/cancercentrum/rcckpl)
    - https://bitbucket.org/cancercentrum/nkbc-kpl/ (RCC-internt kodförråd)
  - NKBC Vården i siffror, 
    med R-paketet [incavis](https://bitbucket.org/cancercentrum/incavis)
    - https://bitbucket.org/cancercentrum/nkbc-vis/ (RCC-internt kodförråd)
- Användning lokalt på RCC Stockholm-Gotland
  - Framtagande av NKBC Interaktiva Årsrapport med R-paketen [nkbcind](https://bitbucket.org/cancercentrum/nkbcind) och [rccShiny](https://bitbucket.org/cancercentrum/rccshiny)
    - https://bitbucket.org/cancercentrum/nkbc-arsrapportshiny (publikt kodförråd)
  - Datauttagsärenden inom NKBC
    - jfr https://www.cancercentrum.se/samverkan/vara-uppdrag/kunskapsstyrning/kvalitetsregister/datauttag/
  - Andra sammanställningar

Jfr https://www.cancercentrum.se/samverkan/vara-uppdrag/statistik/kvalitetsregisterstatistik/

## Installation

```{r, eval = FALSE}
if (!requireNamespace("remotes")) {
  install.packages("remotes")
}

remotes::install_bitbucket("cancercentrum/nkbcgeneral")
```

## Användning

```{r}
library(dplyr)
library(tidyr)
library(lubridate)
library(nkbcgeneral) # https://cancercentrum.bitbucket.io/nkbcgeneral/
```

Läs in ögonblicksbild av NKBC exporterad från INCA.

```{r}
load(
  file.path(Sys.getenv("BRCA_DATA_DIR"), "2020-05-04", "nkbc_nat_avid 2020-05-04 10-04-17.RData")
)
```

Generell förbearbetning av NKBC-data.

```{r}
df_main <- df %>%
  mutate_if(is.factor, as.character) %>%
  rename_all(stringr::str_replace, "_Värde", "_Varde") %>%
  clean_nkbc_data() %>%
  mutate_nkbc_d_vars()
```
